最高法院刑事判決　　　　　　　　　　　　　　　　　九十一年度台非字第三○號
　　上訴人　最高法院檢察署檢察總長
　　被　告　甲○○
右上訴人因被告違反毒品危害防制條例案件，對於台灣士林地方法院中華民國八十九
年六月九日第一審確定判決（八十八年度湖簡字第九一四號，起訴案號：台灣士林地
方法院檢察署八十八年度毒偵字第二九八號），認為違法，提起非常上訴，本院判決
如左：
    主  文
原判決撤銷。
本件免訴。
    理  由
非常上訴理由稱：「按同一案件曾經判決確定者，應諭知免訴之判決，刑事訴訟法第
三百零二條第一款定有明文，原判決認被告基於概括犯意自民國八十八年八月十日起
至同年八月二十日止，在台北縣汐止市連續非法施用第二級毒品安非他命，而予判處
有期徒刑三月，惟本件被告基於概括犯意自八十八年六月底某日起至八十八年八月二
十日止，連續在台北縣汐止市非法吸用安非他命之犯行，業經台灣基隆地方法院以八
十八年度易字第四二二號判處有期徒刑柒月，並經台灣高等法院八十九年一月十三日
以八十八年度上易字第五六五八號駁回被告之上訴確定在案，原判決所指被告連續非
法吸用安非他命之犯行，應為此確定判決效力所及，原審自應為免訴判決，竟誤為實
體判決，揆之上揭規定，顯有適用法則不當之違法，爰依刑事訴訟法第四百四十一條
、第四百四十三條提起非常上訴，以資糾正。」等語。
本院按案件曾經判決確定者，應諭知免訴之判決，刑事訴訟法第三百零二條第一款定
有明文。本件被告甲○○自八十八年六月底起，至同年八月二十日止，連續多次在其
台北縣汐止市○○路十八巷一弄十號三樓住處，及同市「王牌保齡球館」等處，非法
施用第二級毒品安非他命，經台灣高等法院於八十九年一月十三日以八十八年度上易
字第五六五八號判決判處有期徒刑七月確定在案，有該案卷可稽。嗣台灣士林地方法
院又於八十九年六月九日以八十八年度湖簡字第九一四號判決就被告自八十八年八月
十日起至同年月二十日止，連續在台北縣汐止市等地非法施用第二級毒品安非他命部
分之犯行，論處罪刑，量處有期徒刑三月，惟查本件判決事實與上開確定判決事實重
複，係屬同一案件，依法應就本件為免訴之諭知，原審不察，仍為被告有罪之實體判
決，自屬違背法令。案經確定，且於被告不利，非常上訴意旨執以指摘，洵有理由，
應由本院將原判決撤銷，另行論知免訴之判決，用資救濟，並符法制。
據上論結，應依刑事訴訟法第四百四十七條第一項第一款但書、第三百零二條第一款
，判決如主文。
中      華      民      國    九十一    年      二      月    二十一    日
                              最高法院刑事第二庭
                                  審判長法官  莊  來  成
                                        法官  謝  俊  雄
                                        法官  白  文  漳
                                        法官  蘇  振  堂
                                        法官  惠  光  霞
      右正本證明與原本無異
                                              書  記  官
中      華      民      國    九十一    年      二      月    二十七    日
